臺灣高雄地方法院刑事判決　　　　　　　95年度訴字第4378號
公　訴　人　臺灣高雄地方法院檢察署檢察官
被　　　告　丙○○
　　　　　　　　　　（在臺灣臺南監獄受刑中）
指定辯護人　陳忠勝律師
被　　　告　乙○○
指定辯護人　蔡祥銘律師
上列被告因違反槍砲彈藥刀械管制條例案件，經檢察官提起公訴
（95年度偵字第13458 號），本院判決如下：
    主  文
丙○○未經許可持有可發射金屬具有殺傷力之槍枝，處有期徒刑
參年肆月，併科罰金新臺幣陸萬元，罰金如易服勞役，以新臺幣
壹仟元折算壹日。扣案之改造空氣長槍壹枝（槍枝管制編號一一
O 二一五六O 四一號）、瓦斯鋼瓶貳個（內政部警政署刑事警察
局九十六年五月二十一日刑鑑字第O 九六OO五八O 五九號函覆之
照片編號五、六所示）均沒收。
乙○○未經許可，寄藏可發射金屬具有殺傷力之槍枝，累犯，處
有期徒刑參年陸月，併科罰金新臺幣陸萬元，罰金如易服勞役，
以新臺幣壹仟元折算壹日。扣案之改造空氣長槍壹枝（槍枝管制
編號一一O 二一五六O 四一號所示）沒收。
    事  實
一、乙○○前於民國90年間因違反毒品危害防制條例案件，經本
    院以90年度雄簡字第180 號判決判處有期徒刑4 月，於91年
    6 月5 日易科罰金執行完畢，丙○○前於90年間因違反職役
    職責罪，經南部軍事法院以90年度和審字第502 號判決判處
    有期徒刑6 月確定，於90年12月27日執行完畢（未構成累犯
    ）。丙○○、乙○○明知具有殺傷力之改造槍枝為管制物品
    ，未經中央主管機關許可，不得擅自持有、寄藏，詎丙○○
    於95年2 月間某日，在高雄縣市內某處，向丁○○取得改造
    而成可發射金屬具有殺傷力之空氣長槍1 枝（槍枝管制編號
    0000000000），未經主管機關許可而持有之，旋即攜帶上開
    改造空氣長槍及瓦斯鋼瓶2 個（內政部警政署刑事警察局96
    年5 月21日刑鑑字第0960058059號函覆之照片編號5 、6 所
    示）前往乙○○位於高雄市○○區○○路127 巷12弄16號住
    處，與乙○○把玩後，將該改造空氣長槍及瓦斯鋼瓶委託乙○○保管，乙○○遂基於寄藏可發射金屬具有殺傷力之改造
    空氣長槍之犯意，未經許可而代為收藏上開空氣長槍，並由
    丙○○放置在2 樓房間內沙發椅背與牆壁間之空隙。嗣於95
    年3 月8 日17時10分許，為警方持搜索票在上址查獲，並扣
    得該改造空氣長槍1 枝及瓦斯鋼瓶2 個。
二、案經高雄縣政府警察局湖內分局報請臺灣高雄地方法院檢察
    署檢察官偵查起訴。
    理  由
壹、程序方面
一、證人曾慶琪就被告2 人之犯行，及證人即被告乙○○就被告
    丙○○之犯行於警詢中之陳述有證據能力：
    按被告以外之人於審判外之陳述雖不符刑事訴訟法第159 條
    之1 至之4 等4 條之規定，而經當事人於審判程序同意作為
    證據，法院審酌該言詞陳述或書面陳述作成時之情況，認為
    適當者，亦得為證據；當事人、代理人或辯護人於法院調查
    證據時，知有刑事訴訟法第159 條第1 項不得為證據之情形
    ，而未於言詞辯論終結前聲明異議者，視為有前項之同意，
    同法第159 條之5 定有明文。本件證人曾慶琪就被告2 人之
    犯行及證人乙○○就被告丙○○之犯行於警詢中所為陳述，
    其性質雖屬傳聞證據，且查無符合同法第159 條之1 至之4
    等前4 條之情形，惟證人曾慶琪、乙○○所為之上開警詢筆
    錄之內容，業經公訴人、辯護人及被告於本院審判程序同意
    作為證據，審理時提示並告以要旨，經公訴人、辯護人及被
    告表示意見，已知上述筆錄乃傳聞證據，且均未於言詞辯論
    終結前對該等筆錄內容異議，依上開規定，是證人曾慶琪就
    被告2 人之犯行及證人乙○○就被告丙○○之犯行於警詢中
    之證言應具有證據能力。
二、證人即被告丙○○於偵查中就被告乙○○犯行之證述有證據
    能力：
    按被告以外之人於偵查中向檢察官所為陳述，除顯有不可信
    之情況者外，得為證據，同法第159 條之1 第2 項定有明文
    。偵查中對被告以外之人所為之偵查筆錄，或被告以外之人
    向檢察官所提之書面陳述，性質上均屬傳聞證據。惟現階段
    刑事訴訟法規定檢察官代表國家偵查犯罪、實施公訴，依法
    其有訊問被告、證人及鑑定人之權，證人、鑑定人且須具結
    ，而實務運作時，檢察官偵查中向被告以外之人所取得之陳
    述，原則上均能遵守法律規定，不致違法取供，其可信度極
    高。證人即被告丙○○於檢察官偵查中以證人身份向檢察官
    具結所為被告乙○○犯行之證述，未曾提及檢察官在偵查時
    有不法取供之情形，亦無顯不可信之情況，依上說明，其於
    偵查中之證言自均具有證據能力。
三、內政部警政署刑事警察局95年7 月3 日刑鑑字第0950076452
    號槍彈鑑定書有證據能力：
    按「法院或檢察官得囑託醫院、學校或其他相當之機關、團
    體為鑑定，或審查他人之鑑定，並準用第203 條至第206 條
    之1 之規定。」、「鑑定之經過及其結果，應命鑑定人以言
    詞或書面報告。」，分別為刑事訴訟法第208 條第1 項前段
    、第206 條第1 項定有明文。是經檢察官囑託相當之機關為
    鑑定後，經鑑定人以書面報告其鑑定之結果者，即屬同法第
    159 條第1 項所謂之「法律有規定者」，不受該條項規定「
    不得作為證據」之限制。且同法第208 條第1 項前段對於法
    院或檢察官囑託相當之機關為鑑定之情形，僅規定：「準用
    第203 條至第206 條之1 之規定」，至於同法第202 條有關
    「鑑定人應於鑑定前具結」之規定，則不在準用之列。故於
    法院或檢察官囑託相當之機關為鑑定，而該受囑託機關以書
    面報告鑑定結果之情形，既非屬依法應具結者。是同法第15
    8 條之3 有關「證人、鑑定人依法應具結而未具結者，其證
    言或鑑定意見，不得作為證據」之規定，於此時即無適用之
    餘地（最高法院86年度台上字第3873號判決參考）。而內政
    部警政署刑事警察局業經臺灣高等法院檢察署檢察長概括囑
    託為有關「槍彈有無殺傷力之鑑定」之鑑定機關（臺灣高等
    法院檢察署92年9 月9 日檢文允字第0921001203號函附之臺
    灣高等法院檢察署檢察長概括選任鑑定人或囑託鑑定機關（
    團體）名冊參照），故其於本件就槍、彈有無殺傷力之鑑定
    結果書面報告（內政部警政署刑事警察局95年7 月3 日刑鑑
    字第0950076452號槍彈鑑定書），揆諸上開說明，即不受刑
    事訴訟法第158 條之3 及同法第159 條第1 項之限制，自得
    作為證據。
貳、實體方面
一、訊據被告丙○○固坦承持有上開改造空氣長槍及瓦斯鋼瓶之
    事實，惟矢口否認該槍枝具有殺傷力，辯稱：我不知道上開
    空氣長槍有殺傷力，因是丁○○從法院領出來交給我的，而
    且當時的空氣長槍上還有槍枝管制編號條碼，我認為上開空
    氣長槍既然是從法院領出來，就是沒有殺傷力的槍枝云云。
    被告乙○○固坦承警方於95年3 月18日在其住處2 樓房間內
    查獲本案槍枝不諱，惟矢口否認有何寄藏具有殺傷力槍枝之
    犯行，辯稱：丙○○將槍枝帶來我的住處，事後未帶走，因
    我較丙○○先離家，故不知情云云。
二、經查：
  (一)被告丙○○於95年2 月間持有扣案之改造空氣長槍及上開瓦
    斯鋼瓶，並攜至被告乙○○家中把玩，嗣經警方於95年3 月
    8 日在被告乙○○房間內搜索查獲等情，此經被告丙○○於
    偵查及本院審理中供承不諱，核與證人即被告乙○○之父曾
    慶琪於警詢中之證述相符（警卷第23頁），並經執行搜索之
    證人即警員戊○○於本院審理時證述在卷（本院卷第188 頁
    、第189 頁），復有現場照片10張（警卷第16頁至第18頁）
    ，及扣案之改造空氣長槍1 枝、瓦斯鋼瓶2 個（內政部警政
    署刑事警察局96年5 月21日刑鑑字第0960058059號函覆之照
    片編號5 、6 所示，本院卷第115 頁）可資佐證。扣案之槍
    枝1 枝，經送請內政部警政署刑事警察局以性能檢驗法、試
    射法、動能測試法鑑驗結果，認送鑑改造空氣長槍1 枝（槍
    枝管制編號0000000000號），係空氣長槍，以小型二氧化碳
    鋼瓶內之氣體為發射動力，經檢視，其欠缺氣瓶室，經實際
    裝填適用之氣瓶室後試射3 次，測得鋼珠（直徑約8mm 、重
    約2.1 克）之發射速度分別為119 、118 、116 公尺/ 秒，
    計算其動能分別為14.87 、14.62 、14.13 焦耳，單位面積
    動能分別為29.58 、29.09 、28.11 焦耳/ 平方公分，而依
    美國軍醫總署定義，彈丸撞擊動能達58呎磅（約為78.6焦耳
    ），足以使人喪失戰鬥能力；依內政部警政署刑事警察局對
    活豬作射擊測試結果，彈丸單位面積動能達24焦耳/ 平方公
    分，足以穿入豬隻皮肉層；依日本科學警察研究所之研究結
    果，彈丸單位面積動能達20焦耳/ 平方公尺，足以穿入人體
    皮肉層，有刑事警察局95年7 月3 日刑鑑字第0950076452
    號槍彈鑑定書附卷可稽（偵查卷第26頁至第30頁）；且經本
    院函詢原鑑定機關即內政部警政署刑事警察局本件扣案之空
    氣長槍與扣案之瓦斯鋼瓶是否得以組裝，該局函覆：送鑑空
    氣長槍（槍枝管制編號0000000000）在欠缺氣瓶室之情形下
    ，仍可將槍枝氣嘴（如照片3 、4） 拆下後，將照片5 、6
    之瓦斯鋼瓶組裝至槍枝上，有該局96年5 月21日刑鑑字第
    0960058059號函及照片6 張附卷可按（本院卷第113 頁至第
    115 頁）；又因本件查獲時之瓦斯鋼瓶內無高壓氣體，經內
    政部警政署刑事警察局拆卸槍枝之轉接氣嘴，並接以其他同
    型之高壓鋼瓶測試結果，其發射彈丸單位面積動能為40.0焦
    耳/ 平方公分，亦有該刑事警察局96年7 月25日刑鑑字第
    0960101211號函在卷足稽（本院卷第126 頁），足證扣案之
    改造空氣長槍具有殺傷力無誤。
  (二)被告丙○○於95年3 月21日於警察局製作筆錄之始，先辯稱
    查獲之槍枝等物不是我的云云（警卷第11頁反面），嗣於95
    年5 月19日、95年7 月19日在檢察官偵查中方供稱：空氣長
    槍是我跟乙○○一起去買的；我是在95年2 月間把空氣長槍
    拿到乙○○家，是我把空氣長槍借給乙○○玩等語（偵查卷
    第22頁、第44頁、第45頁），參以證人曾慶琪於警詢中證稱
    ：警方查獲之物品為「偉仔」拿到我家的，「偉仔」就是丙○○（警卷第23頁），及證人乙○○於警詢及本院審理時均
    證稱：警方查獲的空氣槍及瓦斯鋼瓶是丙○○提去我家放的
    ，都是丙○○的等語明確（警卷第3 頁、本院卷第191 頁、
    第194 頁），而持有槍枝之持有，係以行為人對該槍枝有實
    際之管領支配即可，扣案之改造空氣長槍及瓦斯鋼瓶既為被
    告丙○○攜至被告乙○○家中，足見被告丙○○確持有上開
    改造空氣長槍及瓦斯鋼瓶無誤。
  (三)被告乙○○雖辯稱其未同意代為保管槍枝，不知丙○○將槍
    枝擺放在其房間內云云，惟丙○○於95年2 月間將扣案之改
    造空氣長槍及瓦斯鋼瓶攜至被告乙○○住處共同把玩一情，
    此經被告乙○○於警詢中供稱：空氣長槍、瓦斯鋼瓶是丙○○提去我家放的，是他拿到我家玩（警卷第3 頁），且於偵
    查中供稱：在我家查獲的1 枝空氣長槍及瓦斯鋼瓶，是丙○○於95年2 月間拿到我家借我玩的（偵查卷第45頁），及於
    本院審理時供稱：丙○○拿到我家是要拿來我們一起玩等語
    （本院卷第192 頁），足見被告乙○○確有在其住處與丙○○共同把玩本件改造空氣長槍屬實。而被告乙○○同意丙○○將攜至其住處之改造空氣長槍及瓦斯鋼瓶寄放在其房間內
    之事實，此自被告乙○○於95年5 月5 日第1 次製作警詢筆
    錄時，即已供稱：空氣長槍是丙○○先拿到我家玩完後，就
    一直放在我家，他提了2 個袋子借放在我家；丙○○拿東西
    去時我在家房間內，但我不知道他要寄放什麼東西，他要寄
    放東西時，他說寄放幾天就拿走，他還沒有拿走就被警察搜
    到了，扣案之空氣長槍、瓦斯鋼瓶等是丙○○拿到我家寄放
    的等語明確（警卷第3 頁、第4 頁），被告乙○○嗣於本院
    準備程序及審理時才辯稱沒有保管改造空氣長槍，且對於丙○○將改造空氣長槍放置在其家中完全不知情云云，惟如被
    告乙○○所辯不知丙○○將改造空氣長槍及瓦斯鋼瓶寄放在
    其家中一情屬實，被告乙○○其於警詢及偵訊時，應立即否
    認其同意被告丙○○將槍枝寄放在其家中唯恐不及，以釐清
    責任，惟觀諸上開筆錄均無此記載，且被告乙○○並未抗辯
    其於警詢中之供述為警員以不正方式取得之自白，是被告乙○○於警詢中之供述自得採信，足見被告乙○○在丙○○將
    改造空氣長槍及瓦斯鋼瓶攜至被告乙○○家中後，確有同意
    丙○○寄放在其房間內，替被告丙○○寄藏槍枝之行為至為
    灼然。
  (四)被告丙○○、乙○○雖另辯稱上開槍枝原為丁○○所持有，
    經臺灣高雄地方法院檢察署檢察官以違反槍砲彈藥刀械管制
    條例案件不起訴處分後，才自臺灣高雄地方法院檢察署領回
    交給被告丙○○，被告丙○○見槍枝上有槍枝管制編號條碼
    ，又看到丁○○出示的贓物領回證明書，因而信賴上開槍枝
    為無殺傷力之槍枝，況且被告丙○○、乙○○把玩槍枝時，
    發現該改造空氣長槍無法與瓦斯鋼瓶組裝，因會漏氣，更認
    定無殺傷力云云。惟查：
  1.丁○○前於93年10月26日因持有玩具空氣長槍1 支涉犯槍砲
    彈藥刀械管制條例案件，經檢察官以93年度偵字第21798 號
    不起訴處分確定，經本院調閱上開卷宗核閱屬實，並有不起
    訴處分書、高雄縣政府警察局93年11月26日高縣警刑鑑字第
    0930089734號槍彈鑑定書各1 份在卷可稽（本院卷第118 頁
    、第119 頁、第131 頁至第135 頁），合先敘明。
  2.本件警方查獲時，槍枝上並未黏貼槍枝管制編號條碼一情，
    此經高雄縣政府警察局湖內分局以96年2 月5 日高縣湖警偵
    字第0960001247號函函覆在卷（本院卷第81頁），且自丁○○為警查獲之槍枝（槍枝管制編號0000000000號），送驗時
    經警方黏貼有槍枝鑑驗條碼之照片觀之，上開黏貼條碼之紙
    片長度較長，而本件查獲槍枝時固然有一白色長條狀似槍枝
    管制編號條碼之物黏貼其上，惟黏貼之紙片長度較短，亦有
    丁○○為警查獲之槍枝送鑑照片及本件查獲時之現場照片各
    1 張存卷可查（本院卷第135 頁下方照片、警卷第17頁左上
    角照片），是以本件查獲之槍枝上所黏貼之紙片是否即為丁○○遭查獲時警方黏貼之槍枝管制編號條碼，並非無疑。
  3.丁○○遭警方查獲之玩具空氣長槍，經檢察官不起訴處分後
    ，已於94年6 月2 日自高雄地方法院檢察署將槍枝領回，有
    臺灣高雄地方法院檢察署沒收物或扣押物受領書1 份存卷可
    查（本院卷第169 頁），被告丙○○固辯稱於95年2 月間取
    得槍枝時有看到槍枝管制編號條碼及丁○○出示之扣押物受
    領書云云，惟本件改造空氣長槍之槍托、瞄準器部分，與丁○○遭查獲之槍枝呈現明顯不同情形，此有高雄縣政府警察
    局96年6 月23日高縣警鑑字第0960079954號函附卷可憑（本
    院卷第130 頁），縱使本件改造空氣長槍為被告丙○○自丁○○處取得，惟丁○○自法院領回相隔8 月餘，遲至95年2
    月間才將之交予被告丙○○，槍枝在此段期間內亦有可能遭
    人改造，被告丙○○於收受此等高度可能為違禁物品時，豈
    無絲毫懷疑？且該受領書上並未載明槍枝管制編號，被告丙○○如何得以確認所取得之槍枝即為受領書上所載之槍枝？
    況此槍枝前未曾送請高雄縣政府警察局鑑識課或內政部警政
    署刑事警察局鑑定，此有內政部警政署刑事警察局96年2 月
    8 日刑鑑字第0960017442號函各1 份附卷可憑（本院卷第84
    頁），即便本件改造空氣長槍為自丁○○處取得，亦非丁○○前涉犯槍砲彈藥刀械管制條例案件所持有之無殺傷力玩具
    空氣長槍。本件扣案之改造空氣長槍經鑑定具有殺傷力，已
    如前述，被告2 人空言槍枝並無殺傷力云云，不足採信。
  4.再者，本院審理時詢之被告丙○○為何離開被告乙○○家中
    時不將空氣長槍帶走，被告丙○○答稱：當時沒有地方住，
    不知道要放哪裡云云（本院卷第197 頁）。惟被告丙○○如
    確信該空氣長槍無殺傷力，則在其自身已無處落腳時，何以
    不將之視為累贅之「廢棄物」丟棄？如果被告丙○○明知該
    槍枝並無殺傷力，又何需珍惜上開槍枝將之藏放在乙○○住
    處而不願丟棄？足見被告丙○○主觀上認為該槍枝有殺傷力
    而將之寄放在被告乙○○家中，堪以認定。
  5.另被告丙○○、乙○○辯稱改造空氣長槍的鋼瓶與接頭的氣
    嘴是鎖死的，其2 人將瓦斯鋼瓶裝上時會漏氣云云，惟經本
    院勘驗結果，扣案改造空氣長槍之槍枝氣嘴可以徒手旋轉拆
    卸，將大型鋼瓶2 支（內政部警政署刑事警察局96年5 月21
    日刑鑑字第0960058059號函所附照片5 、6 之瓦斯鋼瓶）組
    裝至槍枝上原拆卸之氣嘴處，此有本院勘驗筆錄1 份存卷可
    查（本院卷第167 頁），被告丙○○、乙○○辯稱瓦斯鋼瓶
    無法組裝至槍枝上云云，顯係卸責之詞，不足採信。
  (五)至被告丙○○之辯護人另聲請傳訊丁○○，以證明上開槍枝
    交付被告丙○○時，曾告知槍枝是從臺灣高雄地方法院檢察
    署領回，且槍枝上有槍枝管制編號，不具殺傷力一情。惟本
    件槍枝客觀上之狀態既與丁○○經查獲時之槍枝不符，且經
    鑑定具有殺傷力，被告丙○○之主觀上亦知悉槍枝具有殺傷
    力，此經本院認定如前，是以丁○○所言為何皆無從解免被
    告之罪責，本院因認無傳訊之必要，附此敘明。
  (六)至公訴人雖以被告丙○○之行為係犯未經許可，出借可發射
    金屬具有殺傷力之槍枝等語，惟查，公訴人認被告丙○○出
    借槍枝予被告乙○○之犯行，無非以被告丙○○及被告乙○○分別於偵查中供稱被告丙○○將槍枝拿到被告乙○○家中
    借給被告乙○○玩等語為據（偵查卷第23頁、第45頁），然
    被告丙○○堅決否認有何出借槍枝予被告乙○○之犯行，被
    告丙○○於本院審理時供稱是攜帶本件改造空氣長槍及瓦斯
    鋼瓶至乙○○住處與乙○○共同把玩等語，核與證人即被告
    乙○○於本院審理時證稱：是丙○○拿來我們一起玩等語相
    符（本院卷第192 頁），足見本件是被告丙○○主動將槍枝
    攜至乙○○家中，乙○○並無向被告丙○○借用槍枝之行為
    ；再參以被告丙○○供稱當時沒有地方住，無處可擺放，而
    放在乙○○房間沙發下面（本院卷第197 頁），核與證人即
    乙○○於警詢中證稱是丙○○寄放在我家等語相符（警卷第
    3 頁），而出借行為必須行為人有出借之意思，將槍枝交付
    予借用人之謂，被告丙○○將槍枝攜至被告乙○○家中寄放
    ，顯原即有託由被告乙○○保管之意，而與出借槍枝予被告
    乙○○之情形有別，故被告丙○○將槍枝交予被告乙○○保
    管之行為，尚難以槍砲彈藥刀械管制條例第8 條第2 項之出
    借可發射金屬具有殺傷力之槍枝罪相繩。
三、核被告丙○○所為，係犯槍砲彈藥刀械管制條例第8 條第4
    項之未經許可，持有可發射金屬具有殺傷力之改造槍枝罪，
    被告乙○○所為，係犯同條項之未經許可，寄藏可發射金屬
    具有殺傷力之改造槍枝罪（被告2 人行為後，刑法第33條第
    5 款業於94年2 月2 日修正公布，並自95年7 月1 日起施行
    ；修正後刑法第33條第5 款規定「罰金：新臺幣1,000 元以
    上，以百元計算之。」，與修正前刑法第33條第5 款規定「
    罰金：1 元以上。」不同。比較新舊法結果，以舊法較有利
    於行為人，故依刑法第2 條第1 項前段規定，本案關於法定
    刑罰金部分，自應適用行為時之法律即修正前刑法第33條第
    5 款規定決定其罰金部分之法定刑）。公訴意旨認為被告丙○○之行為係犯槍砲彈藥刀械管制條例第8 條第2 項之未經
    許可，出借可發射金屬具有殺傷力之槍枝罪，尚有未洽（理
    由已詳敘如前），惟其基本事實同一，本院自應予以審理，
    並變更起訴法條。被告乙○○前於90年間因違反毒品危害防
    制條例案件，經本院以90年度雄簡字第180 號判決判處有期
    徒刑4 月，於91年6 月5 日易科罰金執行完畢，有臺灣高等
    法院被告前案紀錄表1 份在卷可查，其前受有期徒刑執行完
    畢，5 年內再故意犯本件有期徒刑以上之罪，為累犯，應加
    重其刑（95年7 月1日 修正施行之刑法第47條，雖刪除過失
    再犯成立累犯之規定，限於故意再犯始成立累犯，惟本件被
    告為故意犯，不論依新舊法，均構成累犯，自無有利不利之
    情形，應依一般法律適用原則，逕行適用現行有效之刑法第
    47條第1 項論處）。至被告丙○○有如事實欄所示之前科，
    惟被告丙○○為本件行為後，95年7 月1 日修正施行之刑法
    ，刪除同法第49條依軍法受裁判者，不適用累犯之規定。被
    告丙○○依修正前之刑法第47條、第49條不論以累犯，惟依
    修正後之刑法第47條第1 項之規定，則構成累犯，修正前刑
    法累犯之規定較有利，應依刑法第2 條第1 項前段，不論以
    累犯。爰審酌被告丙○○無故持有可發射金屬具有殺傷力之
    改造槍枝，被告乙○○明知為違禁物而仍予以寄藏，對於社
    會秩序潛在威脅甚大，且被告2 人犯後猶匿詞狡飾，諸多辯
    解，難認已有悔悟之意，惟其持有槍枝之時間未久，且改造
    空氣槍枝雖具有殺傷力，然係以瓦斯鋼瓶內氣體為發射動力
    ，相較於使用子彈之改造槍枝而言，其殺傷力較為有限等一
    切情狀，分別量處如主文所示之刑，併就所處罰金刑部分，
    諭知易服勞役之折算標準（罰金易服勞役之折算標準，修正
    前刑法第42條第2 項前段規定：「易服勞役以1 元以上3 元
    以下折算1 日。」，依據修正前罰金罰鍰提高標準條例第2
    條前段及現行法規所定貨幣單位折算新臺幣條例第2 條之規
    定，就其原定數額提高為100 倍折算1 日，應以銀元300 元
    折算1 日，經折算為新臺幣後，為新臺幣900 元折算1 日，
    而依修正後刑法第42 條 第3 項前段規定：「易服勞役以新
    台幣1,000 元、2,000 元或3,000 元折算1 日。」，經比較
    修正前後之易服勞役折算標準，以新法之規定較有利於被告
    ）。扣案之改造空氣長槍1 枝（槍枝管制編號0000000000號
    ），係屬槍砲彈藥刀械管制條例第4 條第1 項第1 款所定，
    未經許可，不得持有之違禁物，爰依刑法第38條第1 項第1
    款之規定宣告沒收。另扣案之瓦斯鋼瓶2 個（內政部警政署
    刑事警察局96年5 月21 日 刑鑑字第0960058059號函覆之照
    片編號5 、6 ，本院卷第115 頁），係被告丙○○所有，業
    據被告丙○○於本院審理時供承在卷（本院卷第196 頁），
    且係供上開改造空氣長槍擊發以造成殺傷力之物，核屬供被
    告丙○○犯罪所用之物，併依刑法第38條第1 項第2 款規定
    ，予以宣告沒收。至其餘扣案之衝鋒槍1 支、鑽孔機1 台、
    砂輪機1 台、固定器2 台、槍管4 支、手提電鑽機1 台、滑
    套7 個、彈簧8 條、游標尺1 支、鑽頭17支、挫刀4 支、改
    造子彈1 顆、子彈半成品16顆、彈頭2 顆、底火1 包、鋼珠
    1 包、鉗子3 支、瓦斯鋼瓶1 支（大）、瓦斯鋼瓶18支（小
    ）、零件1 批、沖天炮24支等物，因認與本件被告2 人犯行
    無關，爰不予宣告沒收。
據上論斷，應依刑事訴訟法第299 條第1 項前段、第300 條，槍
砲彈藥刀械管制條例第8 條第4 項，刑法第11條前段、第2 條第
1 項、第47條第1 項、第42條第3 項前段、第38條第1 項第1 款
規定，判決如主文。
本案經檢察官甲○○到庭執行職務。
中　　華　　民　　國　　96　　年　　10　　月　　16　　日
                  鳳山刑事第一庭審判長法　官  黃三友
                                      法  官  林永村
                                      法  官  林芳華
以上正本證明與原本無異。
如不服本判決應於收受本判決後10日內向本院提出上訴書狀，並
應敘述具體理由，如未敘述上訴理由者，應於上訴期間屆滿後20
日內補提理由書狀於本院（均須按他造當事人之人數附繕本）「
切勿逕送上級法院」。
中　　華　　民　　國　　96　　年　　10　　月　　16　　日
                                      書記官  黃靖媛
附錄本案論罪科刑法條
槍砲彈藥刀械管制條例第8 條
未經許可，製造、販賣或運輸鋼筆槍、瓦斯槍、麻醉槍、獵槍、
空氣槍或第4 條第1 項第1 款所定其他可發射金屬或子彈具有殺
傷力之各式槍砲者，處無期徒刑或5 年以上有期徒刑，併科新臺
幣1 千萬元以下罰金。
未經許可，轉讓、出租或出借前項所列槍枝者，處 5 年以上有期
徒刑，併科新臺幣 1 千萬元以下罰金。
意圖供自己或他人犯罪之用，而犯前2 項之罪者，處無期徒刑或
7 年以上有期徒刑，併科新臺幣1 千萬元以下罰金。
未經許可，持有、寄藏或意圖販賣而陳列第1 項所列槍枝者，處
3 年以上10 年 以下有期徒刑，併科新臺幣700 萬元以下罰金。
第1 項至第 3 項之未遂犯罰之。
